臺灣桃園地方法院刑事判決　　　　　110年度審金訴字第460號

公　訴　人　臺灣桃園地方檢察署檢察官
被　　　告　賴泓至




上列被告因詐欺等案件，經檢察官提起公訴（110 年度偵字第71
26號），被告於準備程序中就被訴事實為有罪之陳述，經本院告
知簡式審判程序之旨，並聽取當事人之意見後，本院合議庭裁定
由受命法官改依簡式審判程序審理，判決如下：
    主  文
賴泓至犯三人以上共同冒用公務員名義詐欺取財罪，處有期徒刑
壹年貳月。
    事實及理由
一、本件犯罪事實及證據，除犯罪事實欄一、部分第12、13行另
    補充「基於加重詐欺取財、非法由自動付款設備取財及違反
    洗錢防制法之犯意聯絡」；證據清單與待證事項編號5 中「
    告訴人陳幼嬋之中國信託銀行帳號000000000000號帳戶、玉
    山銀行帳號0000000000000 號帳戶、安泰銀行帳號00000000
    000000號帳戶及中華郵政帳號00000000000000號帳戶存摺明
    細及交易明細」之記載應予刪除，證據部分補充「被告賴泓
    至於本院準備程序及審理時之自白」外，餘均引用檢察官起
    訴書所載（詳如附件）。
二、論罪科刑：
（一）法律適用說明
      按洗錢防制法業於民國105 年12月28日修正公布，並於10
      6 年6 月28日施行（下稱新法），本次修法參考國際防制
      洗錢金融行動工作組織（Financial Action Task Force
      ，下稱FATF）40項建議之第3 項建議，並參採聯合國禁止
      非法販運麻醉藥品和精神藥物公約及聯合國打擊跨國有組
      織犯罪公約之洗錢行為定義，將洗錢行為之處置、多層化
      及整合等各階段，全部納為洗錢行為，完整規範洗錢之所
      有行為模式。不惟就洗錢行為之定義（第2 條）、前置犯
      罪之門檻（第3 條）、特定犯罪所得之定義（第4 條），
      皆有修正，抑且因應洗錢行為定義之修正，將修正前同法
      第11條第1 項、第2 項區分為自己或為他人洗錢罪，而有
      不同法定刑度，合併移列至第14條第1 項，亦不再區分為
      不同罪責，同處7 年以下有期徒刑，併科500 萬元以下罰
      金，以求與國際規範接軌，徹底打擊洗錢犯罪。從而新法
      第14條第1 項之一般洗錢罪，只須有第2 條各款所示洗錢
      行為之一，而以第3 條規定之特定犯罪作為聯結為已足。
      申言之，洗錢之定義，在新法施行後，與修正前規定未盡
      相同，因此是否為洗錢行為，自應就犯罪全部過程加以觀
      察，不僅須行為人客觀上有掩飾或隱匿特定犯罪所得之財
      物或財產上利益之具體作為，主觀上更須具有掩飾或隱匿
      其犯罪所得或變得之財產或財產上利益與犯罪之關聯性，
      使其來源形式上合法化，以逃避國家追訴、處罰之犯罪意
      思，始克相當。過去實務認為，行為人對犯特定犯罪所得
      之財物或利益作直接使用或消費之處分行為，或僅將自己
      犯罪所得財物交予其他共同正犯，只屬犯罪後處分贓物之
      行為，非本條例所規範之洗錢行為，惟依新法規定，倘行
      為人意圖掩飾或隱匿特定犯罪所得來源，而將特定犯罪所
      得直接消費處分，甚或交予其他共同正犯予以隱匿，或由
      共同正犯以虛假交易外觀掩飾不法金流移動，即難認僅單
      純犯罪後處分贓物之行為，應仍構成新法第2 條第1 款或
      第2 款之洗錢行為。復按洗錢防制法第15條之特殊洗錢罪
      ，係在無法證明前置犯罪之特定不法所得，而未能依洗錢
      防制法第14條之一般洗錢罪論處時，始予適用，倘能證明
      人頭帳戶內之資金係前置之特定犯罪所得，即應逕以一般
      洗錢罪論處，自無適用特殊洗錢罪之餘地（最高法院108
      年度台上字第1744號、第3086號判決意旨、臺灣高等法院
      暨所屬法院108 年法律座談會刑事類提案第12號研討結果
      參照）。
（二）罪名
    1.核被告所為，係犯犯刑法第339 條之4 第1 項第1 款、第
      2 款之三人以上共同冒用公務員名義詐欺取財罪、第339
      條之2 第1 項以不正方法由自動付款設備取得他人財物罪
      及洗錢防制法第2 條第2 款、第14條第1 項之洗錢罪。
    2.起訴法條雖漏未論及刑法第339 條之2 第1 項之非法由自
      動付款設備取財罪，然被告以不正當方法（諸如強暴、脅
      迫、詐欺、竊盜或侵占等方式）取得他人的提款卡及密碼
      ，再冒充本人由自動提款設備取得他人之物，即該當刑法
      第339 條之2 第1 項之構成要件，是此部分事實既經載明
      於起訴書，本為起訴效力所及，本院自得併予論斷如上。
（三）共犯之說明
      按共同實施犯罪行為之人，在合同意思範圍以內，各自分
      擔犯罪行為之一部，相互利用他人之行為，以達其犯罪之
      目的者，即應對於全部所發生之結果，共同負責。而共同
      正犯之成立，祇須具有犯意之聯絡及行為之分擔，既不問
      犯罪動機起於何人，亦不必每一階段犯行，均須參與（最
      高法院28年上字第3110號、34年上字第862 號判例意旨參
      照）。又共同正犯之意思聯絡，原不以數人間直接發生者
      為限，若有間接之聯絡者，亦包括在內，如甲分別邀約乙
      、丙犯罪，雖乙、丙間彼此並無直接之聯絡，亦無礙於其
      為共同正犯之成立（最高法院77年臺上字第2135號判例意
      旨參照）。是以，行為人參與構成要件行為之實施，並不
      以參與構成犯罪事實之全部或始終參與為必要，即使僅參
      與構成犯罪事實之一部分，或僅參與某一階段之行為，亦
      足以成立共同正犯。經查：被告與共犯蔡奇宏、陳慧雪及
      其他詐騙集團其他成員間就上開犯行，既為詐騙告訴人而
      彼此分工，堪認渠等係在合同意思範圍內，各自分擔犯罪
      行為之一部，並相互利用他人之行為，以達犯罪之目的，
      從而被告與共犯蔡奇宏、陳慧雪等所屬詐騙集團成員間就
      上開犯行，彼此間有犯意聯絡及行為分擔，為共同正犯。
（四）罪數之認定
    1.又上開被告所共同犯以不正方法由自動付款設備取得他人
      之物犯行，客觀上固有如附件起訴書附表2 所示之多次提
      領舉動，然均係於密切接近之時地實施，侵害同一法益，
      各行為之獨立性極為薄弱，依一般社會健全觀念，在時間
      差距上，難以強行分開，在刑法評價上，以視為數個舉動
      之接續施行，合為包括為一行為予以評價，較為合理，而
      應論以接續犯之一罪。
    2.而被告上開所犯三人以上冒用公務員名義詐欺取財罪、以
      不正方法由自動付款設備取得他人之物罪及洗錢罪，其犯
      行雖在自然意義上非完全一致，然仍有部分合致，而有局
      部同一性，有想像競合犯關係，應依刑法第55條規定，從
      一重之三人以上冒用公務員名義詐欺取財罪處斷。
（五）減輕事由
      按想像競合犯之處斷刑，本質上係「刑之合併」。其所謂
      從一重處斷，乃將想像競合犯組成之評價上數罪，合併為
      科刑一罪，其所對應之刑罰，亦合併其評價上數罪之數法
      定刑，而為一個處斷刑。易言之，想像競合犯侵害數法益
      者皆成立犯罪，論罪時必須輕、重罪併舉論述，同時宣告
      所犯各罪名，包括各罪有無加重、減免其刑之情形，亦應
      說明論列，量刑時併衡酌輕罪部分量刑事由，評價始為充
      足，然後依刑法第55條前段規定「從一重處斷」，非謂對
      於其餘各罪可置而不論。因此，法院決定處斷刑時，雖以
      其中最重罪名之法定刑，做為裁量之準據，惟於裁量其輕
      重時，仍應將輕罪合併評價在內（最高法院108 年度台上
      字第4405、4408號判決意旨參照）。洗錢防制法第16條第
      2 項規定：「犯前2 條之罪，在偵查或審判中自白者，減
      輕其刑。」，準此，被告於本院審理時坦認一般洗錢犯行
      ，依上開規定原應減輕其刑，雖其一般洗錢罪屬想像競合
      犯其中之輕罪，惟本院於量刑時仍一併衡酌該部分減輕其
      刑事由，附此說明。
（六）科刑
      爰審酌現今社會詐欺事件層出不窮、手法日益翻新，政府
      及相關單位無不窮盡心力追查、防堵，大眾傳播媒體更屢
      屢報導民眾被詐欺，甚至畢生積蓄因此化為烏有之相關新
      聞，被告不思依循正途獲取穩定經濟收入，竟貪圖不法錢
      財，率然加入詐欺集團，價值觀念偏差，破壞社會治安，
      應受相當非難，損害告訴人之權益，兼衡告訴人所受之損
      害、被告參與之程度、犯後坦承所有犯行，核與洗錢防制
      法第16條第2 項審判中自白減刑規定相符、素行及斟酌被
      告自承高職畢業之智識程度、入監前從事廚房跟賣車之工
      作、月薪新臺幣3 萬至4 萬元之家庭生活經濟狀況（見院
      卷第47頁）等一切情狀，量處如主文所示之刑。
三、沒收：
    按犯罪所得，屬於犯罪行為人者，沒收之；前2 項之沒收，
    於全部或一部不能沒收或不宜執行沒收時，追徵其價額，刑
    法第38條之1 第1 項前段、第3 項分別定有明文。而二人以
    上共同犯罪，關於犯罪所得之沒收或追徵，倘個別成員並無
    犯罪所得，且與其他成員對於所得亦無事實上之共同處分權
    時，同無「利得」可資剝奪，特別在集團性或重大經濟、貪
    污犯罪，不法利得龐大，一概採取絕對連帶沒收或追徵，對
    未受利得之共同正犯顯失公平。所謂各人「所分得」，係指
    各人「對犯罪所得有事實上之處分權限」，法院應視具體個
    案之實際情形，依自由證明程序釋明合理之依據以認定之。
    查被告並未獲有不法利得分配乙情，業據被告於本院審理時
    供陳明確（見院卷第46頁），本院遍查全卷亦未見有被告取
    得相關犯罪所得之事證，是依罪疑唯輕及有疑唯利被告之原
    則，本院認被告此部分並未分得犯罪所得，自無從就此部分
    犯罪所得宣告沒收或追徵，併此敘明。
據上論斷，應依刑事訴訟法第273 條之1 第1 項、第299 條第1
項前段、第310 條之2 、第454 條（本案採判決精簡原則，僅引
述程序法條），判決如主文。
本案經檢察官朱秀晴提起公訴，檢察官周芝君到庭執行職務。
中　　華　　民　　國　 110　　年　　11　　月　　30　　日
                  刑事審查庭  法  官  劉美香
以上正本證明與原本無異。
如不服本判決應於收受判決後20日內向本院提出上訴書狀，並應
敘述具體理由。其未敘述上訴理由者，應於上訴期間屆滿後20日
內向本院補提理由書(均須按他造當事人之人數附繕本)「切勿逕
送上級法院」。 
　　　　　　　　　　　　　　　書記官　張怡婷
中　　華　　民　　國　 110　　年　　11　　月　　30　　日
附錄本案論罪科刑法條：
組織犯罪防制條例第4條
招募他人加入犯罪組織者，處 6 月以上 5 年以下有期徒刑，得
併科新臺幣 1 千萬元以下罰金。
成年人招募未滿十八歲之人加入犯罪組織者，依前項規定加重其
刑至二分之一。
以強暴、脅迫或其他非法之方法，使他人加入犯罪組織或妨害其
成員脫離者，處 1 年以上 7 年以下有期徒刑，得併科新臺幣 2
千萬元以下罰金。
前項之未遂犯罰之。
 
洗錢防制法第14條
有第二條各款所列洗錢行為者，處 7 年以下有期徒刑，併科新
臺幣 5 百萬元以下罰金。
前項之未遂犯罰之。
前二項情形，不得科以超過其特定犯罪所定最重本刑之刑。
 
中華民國刑法第339條之4
犯第 339 條詐欺罪而有下列情形之一者，處 1 年以上 7 年以
下有期徒刑，得併科 1 百萬元以下罰金：
一、冒用政府機關或公務員名義犯之。
二、三人以上共同犯之。
三、以廣播電視、電子通訊、網際網路或其他媒體等傳播工具，
    對公眾散布而犯之。
前項之未遂犯罰之。
 
中華民國刑法第339條之2
（違法由自動付款設備取得他人之物之處罰）
意圖為自己或第三人不法之所有，以不正方法由自動付款設備取
得他人之物者，處 3 年以下有期徒刑、拘役或 30 萬元以下罰
金。
以前項方法得財產上不法之利益或使第三人得之者，亦同。
前二項之未遂犯罰之。
 
 
 
 
 
 
 
 
 
 
 
 
 
 
 
 
 
附件：
臺灣桃園地方檢察署檢察官起訴書
                                     110年度偵字第7126號
     被　　　告　賴泓至　男　24歲（民國00年0月00日生）
                         住基隆市○○區○○○路000巷000弄
                           00號5樓
                         （另案於法務部○○○○○○○○羈
                           押中）
                         國民身分證統一編號：Z000000000號
上列被告因詐欺案件，業經偵查終結，認應提起公訴，茲將犯罪
事實及證據並所犯法條分敘如下：
         犯罪事實
一、賴泓至（涉嫌違反組織犯罪防制條例部分，業經本署檢察官
    以109 年度偵字第31468 號提起公訴）於民國109 年8 月中
    旬前某日，加入真實姓名年籍不詳、通訊軟體微信暱稱「吳
    經理」等成員人數為3 人以上、以實施詐術為手段、具有持
    續性及牟利性之有結構性組織之詐欺集團（下稱本案詐欺集
    團），負責招攬成員，並擔任「收水」車手工作（即負責向
    取款車手收取所提領之詐騙款項）。賴泓至於109 年8 月中
    旬陸續招攬蔡奇宏（業已另行起訴並經法院判決有罪）、陳
    慧雪（業經法院判決有罪確定）加入本案詐欺集團，並由陳
    慧雪負責擔任取簿手及取款車手之工作。賴泓至與蔡奇宏、
    陳慧雪及不詳之本案詐欺集團成員共同意圖為自己不法之所
    有，基於加重詐欺取財、違反洗錢防制法及組織犯罪防制條
    例之犯意聯絡，先由賴泓至指示陳慧雪預先於108 年8 月26
    日晚間6 時至7 時許，前往臺北市內湖區康寧路3 段189 巷
    159 弄口轉角處，向在該處等候之詐欺集團成員領取iphone
    6 工作機及隔日上班之交通費新臺幣（下同）2,000 元，再
    由本案詐欺集團成員於109 年8 月27日早上8 時30分許，以
    附表1 所示之方式向陳幼嬋詐欺，致陳幼嬋陷於錯誤，而依
    該詐欺集團成員指示放置交付如附表1 所示之金融帳戶提款
    卡後，陳慧雪即依詐欺集團成員以工作機之facetime軟體來
    電指示，於同日上午10時2 分許以搭乘火車並轉乘計程車之
    方式到達陳幼嬋位於桃園市○○區○○街00號8 樓之2 住處
    樓下等候，並於同日上午10時32分許，拿取陳幼嬋放置於上
    址住處1 樓大門入口處信箱旁羊奶盒內之信封袋，旋即於附
    表2 所示之時、地持陳幼嬋交付之提款卡領款，共計領得7
    萬6,600 元。陳慧雪復依賴泓至指示，至桃園某不詳地址將
    其中4 萬元交予一名真實姓名年籍不詳之中年男子，再於同
    日晚上8 時至9 時許，在臺北市內湖區康寧路3 段189 巷
    159 弄口轉角處，將剩餘之3 萬6,600 元及陳幼嬋之金融卡
    4 張交予賴泓至本人，賴泓至再從中抽取2,000 元報酬交予
    陳慧雪。嗣陳幼嬋驚覺受騙，報警處理，經警調閱監視器錄
    影畫面，查悉上情。
二、案經陳幼嬋訴由桃園市政府警察局八德分局報請本署檢察官
    指揮偵辦。
         證據並所犯法條
一、證據清單與待證事項
┌──┬───────────┬─────────────┐
│編號│證  據  名  稱        │待     證     事     實   │
├──┼───────────┼─────────────┤
│1   │被告賴泓至於警詢及偵查│坦承經由同案共犯蔡奇宏介紹│
│    │中之之供述            │而認識同案共犯陳慧雪後，有│
│    │                      │介紹陳慧雪從事取包裹、領錢│
│    │                      │之工作，並有與陳慧雪相約見│
│    │                      │面交付車資予陳慧雪之事實，│
│    │                      │惟辯稱其係將陳慧雪介紹給「│
│    │                      │吳經理」並由陳慧雪自行與「│
│    │                      │吳經理」聯絡，並不知道陳慧│
│    │                      │雪係從事詐欺集團取簿手及車│
│    │                      │手工作，且車資係因陳慧雪向│
│    │                      │其商借方出借予陳慧雪等語。│
├──┼───────────┼─────────────┤
│2   │證人即同案共犯陳慧雪於│證明同案共犯陳慧雪經同案共│
│    │警詢及偵查中之供述及證│犯蔡奇宏介紹而加入詐欺集團│
│    │述                    │擔任取簿手及提款車手後，即│
│    │                      │經被告指示預先於上開時、地│
│    │                      │領取工作機及車資 2,000 元 │
│    │                      │，並於上揭時、地領取包裹及│
│    │                      │提領款項後，再經被告指示交│
│    │                      │付贓款予被告及被告指定之人│
│    │                      │，被告並給付 2,000 元報酬 │
│    │                      │予陳慧雪之事實。          │
├──┼───────────┼─────────────┤
│3   │同案共犯蔡奇宏於警詢及│證明同案共犯陳慧雪係經由同│
│    │偵查中之之供述        │案共犯蔡奇宏介紹而與被告認│
│    │                      │識，且被告有向蔡奇宏告稱其│
│    │                      │有賺錢管道，並告稱陳慧雪係│
│    │                      │從事領錢工作之事實。      │
├──┼───────────┼─────────────┤
│4   │告訴人陳幼嬋於警詢中之│證明告訴人陳幼嬋於109 年8 │
│    │證述                  │月27日遭被告所屬詐欺集團成│
│    │                      │員以假冒警察之方式詐騙，因│
│    │                      │而交付其申辦之中國信託銀行│
│    │                      │帳號000000000000號帳戶、玉│
│    │                      │山銀行帳號0000000000000 號│
│    │                      │帳戶、安泰銀行帳號00000000│
│    │                      │547700號帳戶及中華郵政帳號│
│    │                      │00000000000000號帳戶之金融│
│    │                      │卡（共4 張），並遭同案共犯│
│    │                      │陳慧雪自上開金融帳戶提領共│
│    │                      │提領7 萬6,600 元之事實。  │
├──┼───────────┼─────────────┤
│5   │告訴人陳幼嬋之中國信託│證明告訴人陳幼嬋遭被告所屬│
│    │銀行帳號 000000000000 │詐欺集團成員詐騙而交付上開│
│    │號帳戶、玉山銀行帳號02│金融帳戶，並經同案共犯陳慧│
│    │00000000000 號帳戶、安│雪於上開時、地自告訴人上開│
│    │泰銀行帳號000000000000│金融帳戶共提領7 萬6,600 元│
│    │00 號帳戶及中華郵政帳 │之事實。                  │
│    │號00000000000000號帳戶│                          │
│    │存摺明細及交易明細、內│                          │
│    │政部警政署反詐騙案件紀│                          │
│    │錄表、監視錄影光碟及翻│                          │
│    │拍照片                │                          │
└──┴───────────┴─────────────┘
二、按刑罰責任之評價與法益之維護息息相關，對同一法益侵害
    為雙重評價，是過度評價；對法益之侵害未予評價，則為評
    價不足，均為法之所禁。又加重詐欺罪，係侵害個人財產法
    益之犯罪，其罪數之計算，核與參與犯罪組織罪之侵害社會
    法益有所不同，審酌現今詐欺集團之成員皆係為欺罔他人，
    騙取財物，方參與以詐術為目的之犯罪組織。倘若行為人於
    參與詐欺犯罪組織之行為繼續中，先後多次為加重詐欺之行
    為，因參與犯罪組織罪為繼續犯，犯罪一直繼續進行，直至
    犯罪組織解散，或其脫離犯罪組織時，其犯行始行終結。故
    該參與犯罪組織與其後之多次加重詐欺之行為皆有所重合，
    然因行為人僅為一參與犯罪組織行為，侵害一社會法益，屬
    單純一罪，應僅就「該案中」與參與犯罪組織罪時間較為密
    切之首次加重詐欺犯行論以參與犯罪組織罪及加重詐欺罪之
    想像競合犯，而其他之加重詐欺犯行，祗需單獨論罪科刑即
    可，無需再另論以參與犯罪組織罪，以避免重複評價。是如
    行為人於參與同一詐欺集團之多次加重詐欺行為，因部分犯
    行發覺在後或偵查階段之先後不同，肇致起訴後分由不同之
    法官審理，為裨益法院審理範圍明確、便於事實認定，即應
    以數案中「最先繫屬於法院之案件」為準，以「該案件」中
    之「首次」加重詐欺犯行與參與犯罪組織罪論以想像競合。
    縱該首次犯行非屬事實上之首次，亦因參與犯罪組織之繼續
    行為，已為該案中之首次犯行所包攝，該參與犯罪組織行為
    之評價已獲滿足，自不再重複於他次詐欺犯行中再次論罪，
    俾免於過度評價及悖於一事不再理原則，最高法院 109 年
    度台上字第 3945 號判決參照。
三、核被告所為，係犯刑法第339 條之4 第1 項第1 款、第2 款
    之3 人以上共同冒用公務員名義詐欺取財、洗錢防制法第2
    條第2 款、第14條第1 項之洗錢等罪嫌。被告與蔡奇宏、陳
    慧雪及其所屬之詐騙集團成員間，就上開加重詐欺取財、洗
    錢犯行有犯意聯絡及行為分擔，應論以共同正犯。至本案犯
    罪所得7 萬6,600 元，倘於裁判前未能實際合法發還被害人
    ，亦請依刑法第38條之1 第1 項前段、第3 項規定予以沒收
    ，於全部或一部不能沒收或不宜執行沒收時，追徵其價額。
四、依刑事訴訟法第251條第1項提起公訴。
     此　致
臺灣桃園地方法院
中　　華　　民　　國　 110　　年　　8 　　月　　23　　日
                           檢　察　官   朱 秀 晴
本件證明與原本無異
中　　華　　民　　國　 110　　年　  8     月    31    日
                           書  記  官   張 珮 玥
所犯法條　　　　　　　　　　　　　　　　　　　　　　　　
刑法第339條之4
犯第 339 條詐欺罪而有下列情形之一者，處 1 年以上 7 年以
下有期徒刑，得併科 1 百萬元以下罰金：
一、冒用政府機關或公務員名義犯之。
二、三人以上共同犯之。
三、以廣播電視、電子通訊、網際網路或其他媒體等傳播工具，
    對公眾散布而犯之。
前項之未遂犯罰之。
洗錢防制法第2條
本法所稱洗錢，指下列行為：
一、意圖掩飾或隱匿特定犯罪所得來源，或使他人逃避刑事追訴
    ，而移轉或變更特定犯罪所得。
二、掩飾或隱匿特定犯罪所得之本質、來源、去向、所在、所有
    權、處分權或其他權益者。
三、收受、持有或使用他人之特定犯罪所得。
洗錢防制法第14條
有第二條各款所列洗錢行為者，處 7 年以下有期徒刑，併科新
臺幣 5 百萬元以下罰金。
前項之未遂犯罰之。
前二項情形，不得科以超過其特定犯罪所定最重本刑之刑。
附表1：
┌───┬─────────┬────────┬─────┐
│告訴人│詐騙時間、事實    │交付之金融卡帳戶│放置地點  │
├───┼─────────┼────────┼─────┤
│陳幼蟬│109 年 8 月 27 日 │■茪什磭H託銀行帳│陳幼嬋位於│
│      │早上 8 時 30 分許 │  號000000000000│桃園市八德│
│      │                  │  號帳戶        │區東勇街65│
│      ├─────────┤■狴氻s銀行帳號02│號8 之2 樓│
│      │詐欺集團成員假冒中│  00000000000 號│住處之1 樓│
│      │華電信公司人員撥打│  帳戶          │大門入口處│
│      │電話予陳幼嬋佯稱：│■悁w泰銀行帳號05│信箱旁之羊│
│      │因電信費用欠款異常│  000000000000號│奶盒子內  │
│      │需報案調查釐清，陳│  帳戶          │          │
│      │幼嬋依其指示即刻按│■苳今媔l政帳號01│          │
│      │下110 號碼按鍵後，│  000000000000號│          │
│      │電話即轉由另一自稱│  帳戶          │          │
│      │為警察之男子接聽，│                │          │
│      │並要陳幼嬋協助偵辦│                │          │
│      │，之後又轉由另一自│                │          │
│      │稱為警察劉隊長之女│                │          │
│      │子向陳幼嬋佯稱：因│                │          │
│      │名下銀行帳戶涉及洗│                │          │
│      │錢，須提供所使用之│                │          │
│      │銀行、郵局等金融帳│                │          │
│      │戶與提款卡密碼配合│                │          │
│      │偵辦云云，致陳幼嬋│                │          │
│      │陷於錯誤，遂依該詐│                │          │
│      │欺集團成員指示，於│                │          │
│      │同日上午10時27分許│                │          │
│      │，放置交付其申辦金│                │          │
│      │融帳戶之提款卡（共│                │          │
│      │4 張）。          │                │          │
└───┴─────────┴────────┴─────┘
附表2：
┌──┬────┬─────┬─────┬─────────┐
│編號│提領時間│提領地點  │提領金額  │所提領之帳戶      │
├──┼────┼─────┼─────┼─────────┤
│1   │109 年8 │桃園市八德│2萬元     │陳幼嬋之■薴s銀行帳│
│    │月27日上│區介壽路1 │          │號 0000000000000  │
│    │午10時53│段767 號（│          │號帳戶            │
│    │分許    │合庫銀行）│          │                  │
├──┼────┼─────┼─────┤                  │
│2   │109 年8 │桃園市八德│2萬元     │                  │
│    │月27日上│區介壽路 1│          │                  │
│    │午10時57│段 789 號 │          │                  │
│    │分許    │（臺灣中小│          │                  │
│    │        │企業銀行）│          │                  │
├──┼────┤          ├─────┤                  │
│3   │109 年8 │          │1萬元     │                  │
│    │月27日上│          │          │                  │
│    │午10時58│          │          │                  │
│    │分許    │          │          │                  │
├──┼────┼─────┼─────┼─────────┤
│4   │109 年8 │桃園市八德│2萬元     │陳幼嬋之安泰銀行帳│
│    │月27日上│區介壽路 1│          │號 00000000000000 │
│    │午11時7 │段 789 號 │          │號帳戶            │
│    │分許    │（臺灣中小│          │                  │
│    │        │企業銀行）│          │                  │
├──┼────┤          ├─────┤                  │
│5   │109 年8 │          │5,000元   │                  │
│    │月27日上│          │          │                  │
│    │午11時8 │          │          │                  │
│    │分許    │          │          │                  │
├──┼────┼─────┼─────┼─────────┤
│6   │109 年8 │桃園市八德│1,000元   │陳幼嬋之中國信託銀│
│    │月27日上│區介壽路1 │          │行帳號000000000000│
│    │午11時24│段842 號（│          │號帳戶            │
│    │分許    │八德大湳郵│          │                  │
│    │        │局）      │          │                  │
├──┼────┤          ├─────┤                  │
│7   │109 年8 │          │600元     │                  │
│    │月27日上│          │          │                  │
│    │午11時27│          │          │                  │
│    │分許    │          │          │                  │
├──┴────┴─────┴─────┴─────────┤
│                              合計提領金額：7萬6,600元    │
└─────────────────────────────┘